【裁判字號】    99,簡上,138
【裁判日期】    990729
【裁判案由】    傷害
【裁判全文】
臺灣臺南地方法院刑事判決             99年度簡上字第138號
上  訴  人
即  被  告  乙○○
上列上訴人因被告傷害案件，不服本院99年度簡字第326號民國
99年2月26日第一審判決（聲請簡易判決處刑案號：98年度偵字
第17811號），提起上訴，本院判決如下：
    主  文
上訴駁回。
乙○○緩刑貳年。
    事  實
一、乙○○於民國98年7月28日下午1時許，駕駛車牌號碼UO─70
    03號自用小客車行經臺南縣永康市○○○路、和平路口時，
    與甲○○所駕駛之車號7883─NQ號自用小貨車發生擦撞，因
    而心生不滿，下車持木棍以加害生命之事對甲○○恫稱要打
    死甲○○等語，使甲○○因而心生畏懼，致生危害於安全。
    乙○○並即舉起木棍朝駕駛座內揮打，且打中甲○○下巴，
    使甲○○因而受有下巴撕裂傷2公分、下巴挫傷等傷害。
二、案經甲○○訴由臺南縣警察局永康分局報請臺灣臺南地方法
    院檢察檢察官偵查後聲請簡易判決處刑。
    理  由
一、訊據上訴人即被告（以下簡稱被告）乙○○對其於上開時地
    打傷告訴人甲○○一節坦承不諱，核與告訴人於警詢、偵訊
    中之指訴情節相符，復經證人即在場之王維浚於警詢時證述
    綦詳，並有奇美醫院診斷證明書一紙附卷可稽。被告自白應
    與事實相符而可採信。
        另被告雖辯稱他並未出言恐嚇告訴人云云。惟查，上開
    恐嚇事實業據告訴人於警詢、偵查中證述綦詳，核與證人即
    坐在告訴人車內之王維浚於警詢時之證述相符。況且案發當
    時雙方有行車糾紛，被告於警詢中亦供稱當時告訴人態度不
    好，於是他就很生氣等語（警卷第2頁），是告訴人及證人
    王維浚前開供述應與常理相符。至於證人即被告之子張宸嘉
    及友人黃翰仁於警詢時雖均稱未聽聞被告以上開言詞恐嚇告
    訴人，然被告當時係下車走向告訴人車旁而為上開言詞，而
    證人張宸嘉、黃翰仁2人於警詢中均供稱案發時係坐在乘客
    座（警卷第13、16頁），且依卷附現場相片所示，被告所駕
    駛之前開自小客車之乘客座窗戶緊閉，則以當時情況，證人
    張宸嘉、黃翰仁2人非無可能因乘客座窗戶緊閉致未聽聞上
    開內容，尚難以此為有利於被告之認定。被告上開所辯，尚
    不足採。
        綜上所述，本件事證明確，被告犯行洵堪認定。
二、核被告所為，係犯刑法第277條第1項之傷害罪，另被告於恐
    嚇告訴人後進而實施毆打告訴人之加害行為，其恐嚇之危險
    行為應為後生之傷害實害行為所吸收，不另論罪。原審以被
    告罪證明確依據刑事訴訟法第449條第1項前段、第454條第2
    項、刑法第277條第1項、第41條第1項前段，刑法施行法第1
    條之1第1項、第2項前段規定，逕以簡易判決判處被告有期
    徒刑2月，如易科罰金，以新臺幣1000元折算1日。本院經核
    其認事用法，均無不當，量刑亦稱妥適。被告上訴，指摘原
    審量刑顯非公允，為無理由，應予駁回。另審酌被告先前未
    曾受有期徒刑以上之宣告，有臺灣高等法院被告全國前案紀
    錄表可憑，其因一時失慮，致罹刑章，且於本院審理時，復
    與告訴人成立調解，有調解筆錄一件附卷可稽，足見其有積
    極彌補過錯之舉動，信經本次偵查、審理程序，當知所警惕
    而無再犯之虞，本院因認上開所宣告之刑以暫不執行為適當
    ，爰依刑法第74條第1項第1款規定諭知緩刑2年，以啟自新
    。
三、據上論斷，應依刑事訴訟法第455條之1第1項、第3項、第
    368條，刑法第74條第1項第1款，判決如主文。
本案經檢察官丙○○到庭執行職務。
中    華    民    國    99    年    7     月    29    日
                  刑事第三庭  審判長法  官  鄭文祺
                                    法  官  陳振謙
                                    法  官  劉秀君
以上正本證明與原本無異。
本判決不得上訴。
                                    書記官  張宜柔
中    華    民    國    99    年    7     月    29    日
附錄論罪科刑法條：
中華民國刑法第277條
(普通傷害罪)
傷害人之身體或健康者，處 3 年以下有期徒刑、拘役或 1 千元
以下罰金。
犯前項之罪因而致人於死者，處無期徒刑或 7 年以上有期徒刑；
致重傷者，處 3 年以上 10 年以下有期徒刑。

司法院資訊處製作；財團法人民間司法改革基金會備份。
